臺灣高等法院交通事件裁定　　　　　　99年度交抗字第1830號
抗　告　人
即受處分人　陳文清
上列抗告人因違反道路交通管理處罰條例案件，不服臺灣臺北地
方法院，中華民國99年7月29日所為裁定（99交聲字第1094號）
，提起抗告，本院裁定如下：
    主  文
原裁定撤銷，發回臺灣臺北地方法院。
    理  由
一、原裁定意旨略以：由本案舉發員警於肇事時拍攝之現場及車
    損照片、道路交通事故調查報告表（見原審法院卷8至11頁
    ），再從上述照片及現場員警的記載觀察，720-YG 計程車
    撞擊點是右後視鏡背面且往後摺，026-DEZ的機車刮地痕是
    第二車道斜向第三車道，機車頭向左側傾倒，可見異議人駕
    駛上述計程車由林玉凰騎乘之上開機車左側超車，因未保持
    安全間距（即半公尺以上）而擦撞機車致使林玉凰人車倒地
    而受有頭部挫傷、臉部多處開放性傷口、四肢多處挫傷、擦
    傷及頸部挫傷等傷害等情，亦經被害人林玉凰指述甚詳，有
    其談話紀錄表、警訊筆錄存卷可按，且有卷附道路交通事故
    調查報告表(一)(二)、臺北縣政府警察局道路交通事故初步分析
    研判表、耕莘醫院診斷證明書可憑；又抗告人因違反道路交
    通安全規則第101條第1項第5款「…超越時應顯示左方向燈
    並於前車左側保持半公尺以上之間隔超速…」規定而為警舉
    發，並經被害人林玉凰提起告訴，經檢察官偵查起訴，亦有
    臺灣臺北地方法院檢察署99年度偵字第12157號起訴書在卷
    可佐，足證抗告人確有違反上述交通規則而肇事無疑，原處
    分機關從而依道路交通管理處罰條例第61條第3項處抗告人
    記違規點數3點，經核並無不合。異議意旨空言否認有違反
    道路交通安全規則情事云云，核無理由，應予駁回等語，固
    非無見。
二、抗告意旨詳如附件所載。
三、經查：抗告人於民國99年1月10日12時11分許，駕駛車號
    720-YG號營業一般小客車，行經台北縣新店市○○路493之2
    號前，與告訴人林玉凰騎乘之026-DEZ號重型機擦撞，致林
    玉凰人車倒地受傷，林玉凰提出告訴後，業經臺灣臺北地方
    法院檢察署99年度偵字第12157號起訴，由臺灣臺北地方法
    院以99年度交易字第492號繫屬，經囑託台灣省台北縣車輛
    行車事故鑑定委員會就本件車禍鑑定肇事責任歸屬，該會以
    北縣鑑字第0995181226號函覆：兩車相對行駛動態不明，雙
    方各執一詞，無法釐清雙方肇事責，故無法據以鑑定等語在
    卷（見臺灣臺北地方法院99年度交易字第492號卷第24-25頁
    ），可見抗告人與被害人就車禍發生時兩車行車動態，頗有
    爭議。次查，本件車禍發生後，告訴人林玉凰僅於99年1月
    29日、同年4月27日由警方製作談話紀錄表、第一次調查筆
    錄，偵查中並未傳喚告訴人。業務過失傷害刑事案件繫屬法
    院後，雖曾傳喚告訴人到庭，惟均在協調車禍賠償，並未訊
    問告訴人有關本件車禍肇事權責歸屬，就抗告人主張被害人
    欲左轉始突然切入抗告人行駛之車道等攸關抗告人是否應受
    裁罰之重要辯解，並未令被害人表示意見。原審又僅傳喚抗
    告人到庭，依卷證資料是否即可判定被告辯稱被害人突然切
    入車道之說法全無可採？車禍發生原因究竟是抗告人「違規
    超車」或被害人「未依規定變換車道」？宜傳喚被害人林玉
    凰到庭查明。又抗告人在警詢中供稱當時車上載2名乘客，
    係乘客告知發生車禍，有無可能傳喚該名乘客釐清事實？以
    上各點，宜由原審查明究竟較為妥適。
四、綜上所述，本件抗告人之違規事證仍有不明，抗告人之抗告
    ，非無理由，應由本院將原裁定撤銷，發回原法院另為適當
    處理。
據上論結，應依道路交通事件處理辦法第25條，刑事訴訟法第
413條，裁定如主文。
中    華    民    國    100    年    1    月    11    日
                  交通法庭審判長法  官  宋  祺
                                法  官  陳明珠
                                法  官  林孟宜
以上正本證明與原本無異。
不得再抗告。
                                書記官  王靜怡
中    華    民    國    100    年    1    月    11    日